【裁判字號】    99,台抗,763
【裁判日期】    991007
【裁判案由】    拆屋還地等聲請續行訴訟
【裁判全文】
最高法院民事裁定              九十九年度台抗字第七六三號
再 抗告 人  臺灣臺北看守所
法定代理人  辛○○
訴訟代理人  黃和協（具有律師資格）
上列再抗告人因與甲○○○等間請求拆屋還地等事件，聲請續行
訴訟，對於中華民國九十九年七月二日台灣高等法院裁定（九十
九年度抗字第八六四號），提起再抗告，本院裁定如下：
    主  文
再抗告駁回。
再抗告訴訟費用由再抗告人負擔。
    理  由
按當事人兩造無正當理由遲誤言詞辯論期日者，除別有規定外，
視為合意停止訴訟程序。上開訴訟程序停止間，法院於認為必要
時，得依職權續行訴訟，如無正當理由兩造仍遲誤不到者，視為
撤回其訴或上訴。民事訴訟法第一百九十一條定有明文。本件原
法院以：第一審法官於兩造均到場聲明及陳述之民國九十八年十
二月二日期日，當庭改期定於九十九年二月二日上午九時三十分
續審（續行言詞辯論），並諭知兩造自行到場，不另通知，依民
事訴訟法第一百五十六條規定，應認已生送達之效力。而再抗告
人經合法通知既未到場，且相對人甲○○○、乙○○、丙○○、
丁○○、戊○○、己○○、庚○○等七人之共同訴訟代理人鍾明
達律師到場卻拒絕辯論，依同法第三百八十七條規定，視同亦未
到場，則依第一百九十一條第一項前段規定，自應視為合意停止
訴訟程序。是日第一審法官復當庭改期定於同年三月十九日上午
十時十五分續審（續行言詞辯論），並諭知相對人自行到場，不
另通知，而再抗告人則由書記官製作言詞辯論期日通知書，於同
年二月五日送達予再抗告人之訴訟代理人黃和協、束榮鈞、王秀
雄、林宣君、潘陳青松，有卷附送達證書可稽。至再抗告人之法
定代理人誤載為李孟冬，因應受送達人並非再抗告人本人，且係
由收發室以受僱人身分收受，對於上開送達之效力則無影響。惟
再抗告人經合法通知仍未到場，且相對人之複代理人廖建榮律師
到場亦拒絕辯論，依民事訴訟法第一百九十一條第二項規定，即
應視為撤回起訴。而九十九年二月二日、同年三月十九日之期日
，第一審法院既係通知兩造行言詞辯論，無論形式或實質均為言
詞辯論期日，自無抗告人所謂實質上行調解或和解程序及應對到
場之一造行準備程序之可言。至第一審法官依民事訴訟法第三百
七十七條第一項規定，於九十八年十二月二日下午二時三十分在
協商室試行和解，對於上開期日為言詞辯論期日則無影響。民事
訴訟法第一百九十一條並未規定法院依職權續行訴訟時，須敘明
其理由，是第一審法院依職權續行訴訟未敘明理由，尚難謂有何
違誤。訴訟費用是否繳納，與二次遲誤言詞辯論期日視為撤回起
訴無涉，再抗告人以其繳足裁判費，謂無撤回起訴之意，要無可
採。再抗告人本就列戊○○為被告，戊○○與丁○○等人復委任
同一訴訟代理人，則第一審是否通知於訴訟繫屬中受讓丁○○等
人事實上處分權之戊○○承當訴訟，無礙訴訟之進行。因而維持
台灣台北地方法院駁回再抗告人續行訴訟聲請之裁定，駁回其抗
告，經核並無適用法規顯有錯誤之情事。再抗告意旨，指摘原裁
定不當，聲明廢棄，難認為有理由。
據上論結，本件再抗告為無理由。依民事訴訟法第四百九十五條
之一第二項、第四百八十一條、第四百四十九條第一項、第九十
五條、第七十八條，裁定如主文。
中    華    民    國  九十九  年    十    月    七    日
                      最高法院民事第六庭
                          審判長法官  劉  福  來
                                法官  陳  國  禎
                                法官  陳  重  瑜
                                法官  吳  麗  女
                                法官  簡  清  忠
本件正本證明與原本無異
                                      書  記  官
中    華    民    國  九十九  年    十    月   十九   日
                                                      Q

司法院資訊處製作；財團法人民間司法改革基金會備份。
